臺灣臺中地方法院刑事判決　　　　　　　　　　　　　九十三年度訴字第二五五號
　　公　訴　人　臺灣臺中地方法院檢察署檢察官
　　被　　　告　乙○○
　　指定辯護人　本院公設辯護人丙○○
右列被告因偽造貨幣等案件，經檢察官提起公訴（九十二年度偵字第二０四六０號、
第二一二三０號），本院判決如左：
    主  文
乙○○連續行使偽造之通用紙幣，處有期徒刑年陸月；又竊盜，處有期徒刑肆月。
應執行有期徒刑年捌月。
扣案如附表所示之偽造通用紙幣合計拾肆張，均沒收。
    事  實
一、乙○○前於民國九十二年間因搶奪案件，甫經臺灣臺中地方法院檢察署檢察官於
    九十二年八月三十一日以九十二年度緩字第八六九號為緩起訴處分確定，緩起訴
    期間自九十二年八月三十一日起至九十五年八月三十日止，現仍在緩起訴期間內
    。竟不知警惕言行，於九十二年十月十五日二十時許，其在臺中縣（起訴書誤為
    臺中市）太平市十甲公園附近喝酒後，因尿急衝入該公園內之廁所，適有二名國
    中生在廁所內，被乙○○突然衝入之舉動驚嚇到，乃遺留一白色信封迅速逃逸。
    乙○○遂拾起脫離前開二名國中生持有之白色信封加以查看，發現內有偽造之新
    臺幣（下同）五百元紙幣十四張（詳如附表），其雖明知係偽造紙幣，但因貪小
    便宜，思以該等假鈔購物兌換真鈔，故基於意圖為自己不法所有之侵占犯意及意
    圖供行使之用之犯意，予以收集侵占入己。隨之，即基於行使偽造通用紙幣之概
    括犯意，於翌日即同年月十六日二十一時許，持如附表編號九之偽造紙幣一張，
    至臺中市○區○○路四四五之十號丁○○○內，向店員林玟莉購買五十元之七星
    牌香煙一包，並將該紙偽造紙幣充為真鈔交付予林玟莉而行使之，林玟莉不疑有
    他，乃找給乙○○真鈔四百五十元，並開立統一發票號碼為ＷＣ0000000
    0號之收銀機統一發票一紙。嗣於當日二十二時許，乙○○騎乘機車至臺中市○
    區○○路與健行路口某超商前，因停在該處翻弄機車置物箱，並且左顧右盼，行
    跡可疑，而為執行查贓勤務之巡邏員警陳俊男發覺有異上前盤查，當場扣得乙○○所拾獲之如附表編號一至八所示之偽造紙幣合計十一紙、統一發票號碼ＷＣ0
    0000000號之收銀機統一發票一紙及林玟莉所找給但尚未花用之現金一百
    五十元。
二、詎乙○○為警查獲前開犯行並經移送臺灣臺中地方法院檢察署，檢察官訊畢限制
    其住居候傳後，猶不知悔改，又承前行使偽造通用紙幣之概括犯意，先將原所拾
    得而未被查扣之如附表編號十、十一所示二張偽造紙幣撕破再黏住，以防被商家
    識破，再於九十二年十月二十八日二十二時二十分許，持該二張偽造紙幣騎乘機
    車前往臺中縣大雅鄉○○○○道附近之昱籐檳榔攤向店員甲○○購買五十元之七
    星牌香煙一包，並將如附表編號十所示之偽造紙幣一紙充為真鈔交付予甲○○而
    行使之，甲○○不疑有他遂予收受。此際，乙○○恰見櫃台上放置有甲○○所有
    之ＮＯＫＩＡ牌八八五０型行動電話一支（價值約二千九百八十元），因本身欠
    用手機，乃另基於意圖為自己不法所有之竊盜犯意，趁甲○○找錢未能注意之時
    ，徒手偷取該支行動電話放入自己口袋內，並於甲○○找給真鈔四百五十元後，
    迅及騎乘機車離去。之後，甲○○旋即發現乙○○所交付之如附表編號十所示之
    紙幣係偽鈔，乃告以在店內之友人陳顥文、俞志銘，陳顥文、俞志銘隨即騎乘機
    車自後追趕，並於同日二十二時三十分許，在臺中市○○路台朔加油站前共同將
    乙○○攔獲，進而報警處理，警方在乙○○身上另查獲如附表編號十一所示之偽
    造紙幣一紙、甲○○被竊之ＮＯＫＩＡ牌八八五０型行動電話一支及甲○○找給
    之現金四百五十元。
三、案經臺中市警察局第一分局及臺中縣警察局豐原分局分別報請臺灣臺中地方法院
    檢察署檢察官偵查起訴。
    理  由
一、證據能力部分：
（一）按警察實施臨檢作業規定第三點規定：「三對場所實施臨檢之標的、要件：(一)
      標的：1.公共場所：指車站、機場、碼頭、港埠等。2.交通工具：指供人、動
      物及貨物運行之載具。如車、船、航空器等。3.公眾得出入之場所：如商店、
      娛樂場所、加油站、理容院、休閒中心…等營業處所。4.其中處所為私人居住
      之空間者，並應受住宅相同之保障。(二)法定要件：限於已發生危害或依客觀、
      合理判斷易生危害。(三)應遵守比例原則，不得逾越必要程度；行使裁量權，不
      得逾越法定之裁量範圍：1.採行之方法應有助於目的之達成。2.有多種同樣能
      達成目的之方法時，應選擇對人民權益損害最少者。3.採取之方法所造成之損
      害不得與欲達成目的之利益顯失均衡。」第五點規定：「五實施臨檢之程序：
      (一)告知義務：臨檢進行前，應對在場者告以實施之事由。(二)身分表明：出示證
      件表明執行人員之身分。(三)現場臨檢：臨檢應於現場實施。(四)現場外之臨檢（
      略）(五)處理程序：發現違法事實，應依法定程序處理者外，身分一經查明，即
      應任其離去，不得稽延。」。另按搜索，經受搜索人出於自願性同意者，得不
      使用搜索票。但執行人員應出示證件，並將其同意之意旨記載於筆錄。刑事訴
      訟法第一百三十一條之一亦有明文，且就搜索筆錄之製作，法律亦未明文限定
      須於搜索前為之。
（二）在本件中，公設辯護人雖為被告乙○○辯護稱：被告於九十二年十月十六日為
      警臨檢查獲時，是在超商前翻弄其所有之機車置物箱，該機車既非贓車，又無
      明顯犯罪情事，且警方身著便衣，又先將外套打開亮出槍枝，告以渠等是警察
      ，且於搜索後才將被告帶回警局製作搜索扣押筆錄，顯不符合警察實施臨檢作
      業規定，亦與刑事訴訟法第一百三十一條之一規定不合，警方因此違背法定程
      序取得之證據，顯無證據能力云云。然查，臺中市警察局第一分局警員陳俊男
      與偵查員賴明義於九十二年十月十六日晚間係執行查贓勤務，巡邏至臺中市○
      區○○路與健行路口時，因見被告將機車停放在該路口某超商前，並未直接進
      入超商，而是一直翻弄其所騎乘機車之置物箱有一、二分鐘之久，且左顧右盼
      ，與一般常情有異，雖於電腦中未查得該機車失竊之資料，但依渠等辦案經驗
      ，有可能係車輛剛失竊尚不及報案之情形，故認被告形跡可疑，乃上前出示證
      件並表明警察身分，對被告加以盤查，其間，因被告質疑警員陳俊男、賴明義
      之身分，警員陳俊男、賴明義曾二度出示證件，並在徵得被告之同意後，請被
      告自行打開機車置物箱受檢，於盤查中途，被告即轉身逃跑，經警員陳俊男追
      回後，繼續在現場盤查，進而查得如附表編號一至八所示偽造紙幣合計十一紙
      、統一發票號碼ＷＣ00000000號之收銀機統一發票一紙及蜜鄰超商店
      員林玟莉所找給但尚未花用之現金一百五十元等物，由於所扣得之紙幣有多張
      係同一號碼，顯然有偽，雖被告當場矢口否認係偽鈔，仍請巡邏車將被告帶回
      民權派出所，並製作卷附之臺中市警察局第一分局搜索扣押筆錄，被告則在該
      筆錄之「執行之依據」欄「依刑事訴訟法第一百三十一條之一經受搜索人同意
      執行搜索。（受搜索人簽名）」欄下親自簽署「乙○○」姓名並按捺指印等情
      ，業據偵查員賴明義於偵查中、警員陳俊男於偵查及本院審理時分別結證綦詳
      ，復為被告所不爭執，有各該筆錄及臺中市警察局第一分局搜索扣押筆錄在卷
      可考，足堪認定。則依警員陳俊男、偵查員賴明義盤查被告之經過以觀，被告
      翻弄機車置物箱並左顧右盼之舉動既足令警方懷疑其涉犯竊盜或贓物等罪嫌，
      且係在徵得被告之同意後，始由被告自行開啟置物箱供警方搜查，可知警員陳
      俊男、偵查員賴明義之盤查及搜索行為，顯與首揭規定之法定程序均無不合，
      渠等因而搜索查扣之如附表編號一至八所示偽造紙幣合計十一紙、統一發票號
      碼ＷＣ00000000號之收銀機統一發票一紙及蜜鄰超商店員林玟莉所找
      給但尚未花用之現金一百五十元等物，自均有證據能力。公設辯護人此部分所
      為之辯護，尚無足取，合先明。
二、訊據被告乙○○對於：(一)其有於九十二年十月十五日二十時許，在臺中縣太平市
    十甲公園廁所內拾獲二名國中生所遺留之如附表所示紙鈔十四張，乃予侵占入己
    ；(二)其於同年月十六日二十一時許，有持五百元鈔票至臺中市○區○○路四四五
    之十號丁○○○內購買五十元之七星牌香煙一包，店員林玟莉找給四百五十元，
    並於同日二十二時許，為警查獲其持有如附表編號一至八所示之紙幣合計十一紙
    、統一發票號碼ＷＣ00000000號之收銀機統一發票一紙及蜜鄰超商店員
    林玟莉所找給但尚未花用之現金一百五十元；(三)其於同年十月二十八日二十二時
    二十分許，有持如附表編號十所示之紙幣一紙至臺中縣大雅鄉○○○○道附近之
    昱籐檳榔攤購買五十元之七星牌香煙一包，並趁店員甲○○找錢之際，徒手竊取
    甲○○所有之ＮＯＫＩＡ牌八八五０型行動電話一支（價值約二千九百八十元）
    ，甲○○有找給四百五十元。之後為警查獲時又在其身上扣得如附表編號十一所
    示之偽造紙幣等事實，固於警詢、偵查中及本院審理時均坦認不諱，但矢口否認
    有何行使偽造紙幣之犯行，先係辯稱：在蜜鄰超商購買香煙時並不知道是假鈔，
    警詢時是警察要伊承認知道是假鈔的云云；嗣於本院審理時又改稱：當初是拿真
    鈔至蜜鄰超商買香煙云云。對於在昱籐檳榔攤購買香煙部分，則於本院審理時翻
    異前詞，辯稱：有將如附表編號十、十一之假鈔與真鈔混放在一起，並不知道拿
    給店家的是假鈔云云。經查：
（一）被告右開自白，核與蜜鄰超商店員林玟莉、昱籐檳榔攤店員甲○○分別於警詢
      時及偵查中指訴之情節相符，復經於九十二年十月十六日查獲被告持有如附表
      編號一至八所示偽造紙幣之臺中市警察局第一分局偵查員賴明義於偵查中、警
      員陳俊男於偵查及本院審理時結證明確，又經證人陳顥文於警詢、偵查中，證
      人俞志銘於警詢時證述無訛，有各該警詢、偵訊及本院審判筆錄在卷可考，並
      有臺中市警察局第一分局搜索扣押筆錄扣押物品目錄表、臺中縣警察局豐原分
      局搜索扣押筆錄各一份、照片十四張、收銀機統一發票、現場圖、臺中縣警察
      局豐原分局馬岡派出所贓物領具保管單各一紙附卷可稽，及扣案之如附表編號
      一至八、十、十一所示紙幣足資佐憑，可知被告右開自白，確與事實相符，堪
      予信採。
（二）而如附表編號一至八、十、十一所示紙幣，經送請中央印製廠鑑定結果，認該
      十三紙紙幣均係以彩色噴墨方式仿印，無凹版印紋凸起效果；紙質與真鈔不同
      ，以螢光筆繪製仿紙張螢光纖維絲，水印以灰色墨在紙張背面仿製，安全線以
      灰色墨在紙張背面仿造，安全線另以燙印箔膜（含面額數字）仿鈔券正面五段
      裸露部分；左下角面額數字以燙印箔膜仿折光變色油墨，均屬偽造等情，有該
      廠九十二年十一月十二日中印發字第０九二０００五二六九號函文、同年十二
      月三十一日中印發字第０九二０００六一五八號函文在卷可憑。其中如附表編
      號一至八所示紙幣更經臺灣臺中地方法院檢察署檢察官於九十二年十二月二十
      九日實際勘驗，結果亦認上開十一紙紙幣均紙質較細緻，觸感平滑，色澤較淡
      ，圖樣模糊，安全線及印刷清楚可見，明顯是假鈔等情，則有附於九十二年度
      偵字第二０四六０號偵查卷之勘驗筆錄（第六十五頁以下）足資參佐。
（三）被告對於在蜜鄰超商使用偽造之五百元紙幣部分雖以前揭情詞置辯，但查：
  １、被告於九十二年十月十七日第一次警詢時已供承：「（問：你拾得之面額新台
      幣五百元紙鈔，是否知道為偽造之貨幣？）知道。」「（問：你稱偽鈔是拾得
      ，那你將該偽鈔作何用途？）購物兌換真鈔。」「（問：你持該偽造鈔票共使
      用幾次？於何時起在何處使用？）壹次。在臺中市○區○○路四四五之十號（
      丁○○○）開始使用。購買一包七星牌香煙，價值新台幣五十元，該店家找我
      新台幣四百五十元。」「（問：你為何持偽鈔購物兌換真鈔？）我要試該偽鈔
      是否能使用。」等語；於移送臺灣臺中地方法院檢察署後，檢察官初訊時亦坦
      認：「（問：你是否知道是偽鈔？）知道。」「（問：知道是偽鈔為什麼還持
      以使用？）我貪小便宜。」「（問：你使用過幾次？）一次。第一次在臺中市
      ○○路四四五之十號的丁○○○，拿五百元偽鈔買香煙，找得真鈔四百五十元
      。」等語，有第一次警詢筆錄及九十二年十月十七日偵訊筆錄可考。
  ２、被告嗣後雖辯稱：警詢時係警察要伊承認知道是偽鈔的云云，但訊之製作被告
      第一次警詢筆錄之員警陳俊男則堅詞否認之，並到庭結證稱：「（審判長問：
      調查筆錄中被告承認是假鈔，但於偵查中辯稱是警察叫他最好承認是假鈔，被
      告警訊中，是否確實有承認是假鈔？）後來有承認。」「（審判長問：到底是
      不是你們要他承認，他才承認？他為何承認？）被告對同樣號碼的鈔票無法解
      釋，所以他就坦承。」「（辯護人問：還有無（搜到）其他東西？）還有一張
      發票。」「（辯護人問：當時有無質疑這張發票？）沒有，是被告自己說出來
      的。」「我們問被告是否有拿假鈔去買東西換真鈔．．．被告告訴我們到前面
      路口的蜜鄰超商買東西。」等語，有本院審判筆錄可憑。且查，被告在蜜鄰超
      商向店員林玟莉購買七星牌香煙時，實際上若係交付五百元之真鈔，而於警詢
      時卻有依警方指示承認犯行之不實情狀，衡情，於警方將之移送檢察署，於檢
      察官初次訊問時，被告理當為自己辯白，然依前述，被告於檢察官初訊時非但
      隻字未提警詢筆錄係依警方指示才承認知悉所使用者係偽鈔一事，甚者直承對
      於所使用之鈔票是偽鈔一節，本即知悉，只因貪小便宜才加以使用等語，足見
      被告於第一次警詢筆錄中之供陳，並無依警方指示應答之情事，所言顯均係出
      於其本意而為，被告此部分之辯解，自無足取。
  ３、又被告對於是否係明知在蜜鄰超商所使用之五百元鈔票係偽鈔而仍持以使用一
      節，固於第二次之後之偵查程序及本院審理時均予否認，但就其在蜜鄰超商使
      用之五百元鈔票一張，係取自其於九十二年十月十五日二十時許，在臺中縣太
      平市十甲公園廁所內拾獲之白色信封中，與如附表編號一至八、十、十一所示
      紙幣一同被拾獲之十四紙五百元紙幣一事，則於警詢及歷次偵查程序均為是認
      ，有九十二年度偵字第二０四六０號偵查卷附之警詢及偵訊筆錄可佐。則依前
      述，如附表編號一至八、十、十一所示之紙幣，經鑑定結果，既均屬偽鈔，則
      與該等紙幣一同裝在白色信封內，並由被告交付予蜜鄰超商店員林玟莉之五百
      元紙幣一紙，亦係偽鈔之可能性甚高。再考之一般人若非遇歹徒以違反己意之
      方式強取財物，顯不可能擅自丟棄現鈔，則以被告拾獲該等紙幣之經過以觀，
      被告衝入廁所之舉動縱使驚嚇到原持有該信封之二名國中生，倘若該信封內確
      有真鈔，尤以五百元之面額對於國中生而言，並非小數，攜帶該信封亦屬易事
      ，該二名國中生豈有遺落該信封而逕自逃跑之理？基此，益徵該信封內所裝之
      如附表所示十四紙紙幣，確實均屬偽幣，灼然甚明。從而，被告於蜜鄰超商所
      使用之如附表編號九所示紙幣一張，亦係偽幣，要無疑義。被告於本院審理時
      改稱：係拿真鈔購買香煙云云，委不可採。
  ４、另參以被告為警盤查期間曾轉身逃逸，再經員警陳俊男追回，已如前述，被告
      於第一次警詢筆錄時復供稱：「（問：該偽造之鈔票是何人所有？警方當場查
      獲情形為何？）是我所有。警方向我盤查，請我打開機車置物箱，我因持有偽
      造鈔票心虛而轉身逃跑，後來被警方人員追上帶回現場，坦承持有該偽造之鈔
      票及行使偽造貨幣。」等語，衡情，被告若非本即知曉所持有之如附表編號一
      至九所示紙幣均係假鈔，在未為其他違法之情事下，又何須心虛逃逸？是以依
      被告遇警盤查時之逃逸情狀，更足以證明被告對於所拾獲之如附表所示合計十
      四紙紙幣，均係偽造紙幣一節，確有所悉。
  ５、綜上所陳，被告於第一次警詢時及偵查初訊時供陳：雖知如附表編號九所示之
      紙幣係偽造的，但因貪小便宜，乃持以在蜜鄰超商購買五十元之七星牌香煙一
      包，並由店員林玟莉找給真鈔四百五十元等語之自白，核與事實相符，堪予信
      採。
（四）被告對於在昱籐檳榔攤使用偽造之五百元紙幣部分，雖於本院審理時亦否認之
      ，但查，被告於警詢時已供陳：「（問：你所使用之兩張五百元偽造新台幣是
      如何取得？為何警方取得時兩張五百元偽造新台幣都已破裂？）是我之前（九
      十二年十月二十日二十一時於臺中市○○路與健行路被臺中市警察局第一分局
      刑事組在超商內）犯行使偽造貨幣所剩餘下來的。是我故意將它撕破才不會使
      他人太注意。」等語，於偵查中仍供述：「（問：那二張偽造的五百元新台幣
      紙鈔是何來的？）是之前在十月二十日時被查獲時所剩下的，本來有十四張，
      第一次查獲十一張，還有一張留在當時的超商內，現在找不到了。另外二張當
      時比較爛，我沒有拿出來，現在才拿起來用。這十四張偽鈔是我家後面的公園
      廁所內找到的，我就拿來用。」「（問：你明知是偽鈔為何還拿來用？）因為
      缺錢，貪小便宜。」等語，有警詢及偵訊筆錄在卷可考。另觀諸扣案之如附表
      編號十、十一所示二紙偽造紙幣，確均遭被告撕裂多處，再以透明膠帶加以黏
      合，任何人一望即可與正常鈔票加以區辨，更遑論將該二紙偽造紙幣撕裂、黏
      貼成扣案外貌之被告。被告於本院審理時翻異前詞，改稱：已將如附表編號十
      、十一所示偽造紙幣與真鈔相混，不知道拿給店家的是該二紙紙幣之一云云，
      顯係事後飾卸推諉之詞，要無足取。
（五）被告明知十甲公園內所拾得內裝有如附表所示紙幣之白色信封，係受其驚嚇而
      逃跑之二名國中生所遺落之物件，竟於查知其內有如附表所示之偽造紙幣後，
      思以該等紙幣購物使用，而予侵占入己，其主觀上顯有為自己不法所有之侵占
      意圖及收集該等偽造紙幣而供行使之用之意圖至明。另按任何人未經他人同意
      ，不得擅自拿取他人財物，乃事理常情，被告明知此理，猶任意拿取被害人甲○○之行動電話一支，欲供己用，其主觀上亦有意圖為自己不法所有之竊盜犯
      意，自屬無疑。
（六）綜上所述，被告所為之辯解，均不可採。從而，本件事證明確，被告右開犯行
      ，均堪認定。
二、按臺灣銀行發行之新台幣，係受中央銀行之委託代為發行，具有國幣之功能，依
    司法院大法官會議五十一年十二月十九日決議釋字第九十九號解釋，對偽造新台
    幣行為者，固應依妨害國幣懲治條例論處。但查該條例對於交付或行使偽造之新
    台幣犯行，並無處罰明文，仍應適用刑法處斷。又按刑法第一百九十六條所謂貨
    幣係指硬幣而言，新台幣幣券則屬紙幣，行為人以偽造之新台幣幣券賣與他人，
    如係冒充真票使用，應成立行使偽造紙幣罪。最高法院五十九年度台上字第一一
    九四號裁判、二十八年上字第八九六號、六十三年台上字第二一九四號判例均可
    參照。是核本案被告乙○○侵占如附表所示偽造紙幣部分，係犯刑法第三百三十
    七條之侵占離本人所持有之物罪；另行使偽造如附表編號九、十所示偽造通用紙
幣部分，則係犯同法第一百九十六條第一項之前段之行使偽造之通用紙幣罪；再
    者，竊取被害人甲○○行動電話一支部分，則係犯同法第三百二十條第一項之普
    通竊盜罪。又：
（一）被告意圖供行使之用而收集偽造通用紙幣之低度行為，應為行使偽造通用紙幣
      之高度行為所吸收。
（二）被告行使偽造紙幣，本含有詐欺性質，且其行使之如附表編號九、十所示之偽
      造紙幣，在形式上與真幣相同，並已使蜜鄰超商店員林玟莉、昱籐檳榔攤店員
      甲○○誤認為真幣而矇混使用，自屬行使偽造紙幣，不另以詐欺罪論擬（最高
      法院二十九年上字第一六四八號著有判例可參）。
（三）被告先後二次行使偽造紙幣之行為，時間緊接，方法相同，觸犯構成要件相同
      之罪名，顯係基於概括之犯意為之，為連續犯，依刑法第五十六條之規定以一
      罪論，並依法加重其刑。
（四）被告在十甲公園廁所內發現姓名年籍不詳之二名國中生所遺留之白色信封內有
      如附表所示之偽造紙幣，思以該等紙幣購物兌換現金，而予侵占，並先後持如
      附表編號九、十所示偽造紙幣向商家購買七星牌香煙各一包，其所犯侵占離本
      人所持有之物罪及行使偽造之通用紙幣罪，有手段目的之牽連關係，應從一重
      之行使偽造之通用紙幣罪論斷。
（五）被告所犯行使偽造之通用紙幣罪與普通竊盜罪間，犯意各別，行為不同，應分
      論併罰。
（六）爰審酌被告前於九十二年間因搶奪案件，甫經臺灣臺中地方法院檢察署檢察官
      於九十二年八月三十一日以九十二年度緩字第八六九號為緩起訴處分確定，緩
      起訴期間自九十二年八月三十一日起至九十五年八月三十日止，現仍在緩起訴
      期間內，素行非佳，有臺灣臺中地方法院檢察署刑案資料查註紀錄表、臺灣高
      等法院被告全國前案紀錄表各一份可按，竟不知警惕言行，因貪小便宜而違犯
      上開侵占及行使偽造之通用紙幣犯行，犯罪之動機、目的固屬單純，但所為已
      妨害紙幣流通之正確性、安全性，並影響社會金融秩序，其收集之偽造紙幣均
      係面額五百元，合計十四張，業已使用二張購買價值五十元之七星香煙二包，
      並找回兌換到各四百五十元之真鈔，其中蜜鄰超商所找給之四百五十元，已花
      用三百元，昱籐檳榔攤找給之四百五十元則於本案查獲後如數還給店家，被告
      因此所得之利益非大，致生店家損害之情形亦不嚴重；又被告雖竊取被害人甲○○價值約二千九百八十元之行動電話一支，但旋被查獲而返還予被害人甲○○，行竊所得之利益甚微，被害人甲○○因而受有之損失不大；再考之被告犯
      後對於侵占及竊盜二犯行，固能坦認，但就行使偽造之通用紙幣部分，均於嗣
      後翻供，矢口否認，態度不佳等一切情狀，分別量處如主文所示之刑，並定其
      應執行之刑。公訴檢察官雖就被告右開犯行，具體求處有期徒刑四年六月以上
      之重刑，但本院審酌被告收集之偽造通用紙幣數量尚非龐大，且除其中如附表
      編號九所示之偽造紙幣未能追回，已流通在外，其餘十三張偽造紙幣均已查扣
      ，其二次行使之偽造紙幣面額各為五百元，金額不多，用以購買之七星牌香煙
      每包價值亦僅五十元，且二次均甫於行使偽造紙幣後，即為警查獲，所得利益
      及致生商家之損害均非嚴重，認量處如主文所示之刑，已足資懲儆，上開求刑
      尚嫌過重，併此明。
（七）扣案之如附表編號一至八、十、十一所示偽造通用紙幣及未扣案但無證據證明
      業已滅失之如附表編號九所示偽造通用紙幣，合計十四張，爰均依刑法第二百
      條規定，宣告沒收。
據上論斷，應依刑事訴訟法第二百九十九條第一項前段，刑法第五十六條、第一百九
十六條第一項、第三百三十七條、第三百二十條第一項、第五十五條、第五十一條第
五款、第二百條，罰金罰鍰提高標準條例第一條前段，判決如主文。
中      華      民      國      九十三      年    三    月    二十九    日
                                臺灣臺中地方法院刑事第二庭
                                審判長法  官  張  智  雄
                                      法  官  柯  崑  輝
                                      法  官  莊  嘉  蕙
右正本證明與原本無異。
如不服本判決，應於送達後十日內向本院提出上訴狀（須附繕本），上訴於臺灣高等
法院臺中分院。
                                      書記官
中      華      民      國      九十三      年    三    月    二十九    日
附錄論罪科刑法條
中華民國刑法第一百九十六條第一項
行使偽造、變造之通用貨幣、紙幣、銀行券，或意圖供行使之用而收集或交付於人者
，處三年以上十年以下有期徒刑，得併科五千元以下罰金。
中華民國刑法第三百二十條第一項
意圖為自己或第三人不法之所有，而竊取他人之動產者，為竊盜罪，處五年以下有期
徒刑、拘役或五百元以下罰金。
中華民國刑法第三百三十七條
意圖為自己或第三人不法之所有，而侵占遺失物、漂流物或其他離本人所持有之物者
，處五百元以下罰金。
附表：
┌──┬────────────┬─────┐
│編號│偽 造 紙 幣 上 之 號 碼 │ 張  數   │
├──┼────────────┼─────┤
│ 一 │ＥＭ七五五六五五ＥＵ    │二張      │
├──┼────────────┼─────┤
│ 二 │ＬＸ七五五六五六ＥＵ    │二張      │
├──┼────────────┼─────┤
│ 三 │ＬＸ七五五六五一ＥＵ    │二張      │
├──┼────────────┼─────┤
│ 四 │ＬＸ七五七六一五ＥＵ    │一張      │
├──┼────────────┼─────┤
│ 五 │ＬＸ六五七六九七ＥＵ    │一張      │
├──┼────────────┼─────┤
│ 六 │ＬＸ六五七六九一ＥＵ    │一張      │
├──┼────────────┼─────┤
│ 七 │ＥＭ七五五六九一ＥＵ    │一張      │
├──┼────────────┼─────┤
│ 八 │ＥＭ七五七六九五ＥＵ    │一張      │
├──┼────────────┼─────┤
│ 九 │號碼不詳                │一張      │
├──┼────────────┼─────┤
│ 十 │ＬＸ七六七一五五ＥＵ    │一張      │
├──┼────────────┼─────┤
│十一│ＥＭ七五七一六五ＥＵ    │一張      │
└──┴────────────┴─────┘
